臺灣基隆地方法院刑事判決　　　　　　　　96年度易字第25號
公　訴　人　臺灣基隆地方法院檢察署檢察官
被　　　告　甲○○
上列被告因詐欺案件，經檢察官提起公訴（95年度偵字第5450號
），因被告所犯為死刑、無期徒刑、最輕本刑為3 年以上有期徒
刑或高等法院管轄第一審案件以外之罪，且於準備程序進行中，
被告先就被訴事實為有罪之陳述，經本院合議庭裁定進行簡式審
判程序，判決如下：
    主  文
甲○○幫助意圖為自己不法之所有，以詐術使人將本人之物交付
，處拘役伍拾日，如易科罰金，以新台幣貳仟元折算壹日。
    事  實
一、甲○○明知金融機構帳戶為個人信用之表徵，且申請開立金
    融帳戶並無任何特殊限制，任何人只要有些許款項，均可自
    行至不同金融機構申請開立多數帳戶使用，並預見將自己所
    有之帳戶存摺、提款卡及密碼交付他人使用，可能因此供不
    法詐騙份子利用以詐術使他人將款項匯入後，再予提領使用
    ，因而幫助他人從事詐欺取財之目的，竟為貪圖不法利益，
    基於幫助他人詐欺取財之不確定故意，於民國95年9 、10月
    間某日，以報載收購銀行帳戶廣告所載之電話，與真實姓名
    、年籍不詳，綽號「阿宏」之成年人聯絡，約定以每10日新
    台幣（下同）5,000 元之代價，出租其所有中華郵政股份有
    限公司基隆東信路郵局帳號00000000000000000 號帳戶存摺
    、印章、提款卡及密碼，並於95年10月3 日，在基隆市○○
    ○路大香港社區OK便利商店前，將上開帳戶之存摺、印章、
    提款卡及密碼，交付予真實身分不詳之「阿宏」，得利
    5,000 元。嗣於95年10月13日上午，乙○○接獲一姓名、年
    籍不詳之成年女子來電，佯稱其為乙○○之女兒，因欠款急
    需用錢，否則將被砍斷手腳等語，再由另一名身分不詳之成
    年人接聽電話，訛稱乙○○須匯款1 萬元至指定帳戶，否則
    後果自行負責等語，致乙○○陷於錯誤，而依指示於同日上
    午10時7 分許，將1 萬元匯入前開甲○○出租之郵局帳戶，
    嗣乙○○發覺有異，始知受騙。
二、案經基隆市警察局第二分局報請臺灣基隆地方法院檢察署檢
    察官偵查起訴。
    理  由
壹、程序事項
    被告甲○○所犯者非為死刑、無期徒刑、最輕本刑為3 年以
    上有期徒刑之罪或高等法院管轄第一審案件，其於準備程序
    進行中，先就被訴事實為有罪之陳述，經告知其簡式審判程
    序之旨，並聽取公訴人、被告之意見後，本院合議庭依刑事
    訴訟法第273 條之1 第1 項之規定，裁定由受命法官獨任以
    簡式審判程序進行本案之審理。
貳、實體事項
一、事實認定部分
    上開事實，業據被告於本院審理時坦承不諱，復經證人乙○
    ○於警詢時證述明確，另有郵政國內匯款執據、中華郵政股
    份有限公司基隆郵局95年11月3 日基營字第0950100765號函
    檢附之客戶基本資料及交易明細附卷可稽，又按在金融機構
    開立帳戶、請領存摺及提款卡使用，係針對個人身分之社會
    信用而予以資金流通，具有強烈之屬人性格，而金融帳戶作
    為個人理財之工具，申請開設並無任何特殊之限制，一般民
    眾均得以存入最低開戶金額之方式申請使用，且同一人得在
    不同之金融機構申請數個存款帳戶使用，乃眾所週知之事實
    ；依一般人之社會經驗，若遇陌生人捨以自己名義申請帳戶
    ，反以高價向不特定人蒐集金融帳戶使用，衡情應對該帳戶
    是否供合法使用一節有所懷疑，且近年詐騙集團犯案猖獗，
    利用帳戶掩飾、隱匿詐財贓款之事，迭有所聞，又本件真實
    姓名、年籍不詳之人係以在報紙上刊登廣告之方式，向不特
    定人以高價承租帳戶，顯屬可疑，而被告就其將帳戶存摺、
    印章、提款卡及密碼出租他人使用，可能因而幫助他人從事
    詐欺取財之目的已有所預見，仍將其所有之前揭帳戶存摺、
    印章、提款卡及密碼出租予他人，顯有容認發生之本意，故
    被告確有幫助前開承租帳戶之人，利用其提供之帳戶詐欺取
    財之不確定故意甚明，本件事證明確，被告犯行堪以認定。
二、論罪科刑部分
（一）按刑法上之幫助犯，係對於犯罪與正犯有共同之認識，以
      幫助之意思，對於正犯資以助力，而未參與犯罪行為者而
      言，如未參與實行構成要件之行為，且係出於幫助之意思
      ，提供助力，即屬幫助犯，而非共同正犯（最高法院49年
      台上字第77號判例可資參照）。本件被告基於幫助之犯意
      ，出租其所有前揭帳戶之存摺、印章、提款卡及密碼予「
      阿宏」使用，致真實身分不詳之成年人對乙○○施以詐術
      ，使乙○○陷於錯誤，而將1 萬元匯入被告出租之前揭帳
      戶內，而為他人之詐欺取財行為提供助力，核被告所為，
      係犯刑法第339 條第1 項之幫助詐欺取財罪，應依刑法第
      30條第2 項之規定，按正犯之刑減輕之。
（二）爰審酌被告為圖不法利益，出租帳戶予不法詐騙分子使用
      ，致被害人受有損害，並使犯罪追查趨於複雜，影響社會
      正常交易安全及秩序非微，然被告前因偽造文書案件，經
      判處刑責並諭知緩刑外，另無其他犯罪紀錄，此有臺灣高
      等法院被告前案紀錄表供參，且其於本院審理時坦承犯行
      ，並表示悔意，犯後態度尚屬良好等一切情狀，量處如主
      文所示之刑，並諭知易科罰金之折算標準。
據上論斷，應依刑事訴訟法第273 條之1 第1 項、第299 條第1
項前段，刑法第30條、第339 條第1 項、第41條第1 項前段，刑
法施行法第1條之1，判決如主文。
本案經檢察官丙○○到庭執行職務
中　　華　　民　　國　　96　　年　　2 　　月　　26　　日
                  刑事第五庭法    官  邰婉玲
以上正本證明與原本無異。
如不服本判決應於收受本判決後10日內向本院提出上訴書狀，其
未敘述上訴理由者，並得於提起上訴後10日內向本院補提理由書
狀（均須按他造當事人之人數附繕本。）「切勿逕送上級法院」
中　　華　　民　　國　　96　　年　　2 　　月　　26　　日
                            書 記 官  彭筠凱
附錄所犯法條：
中華民國刑法第339條第1項：
（普通詐欺罪）
意圖為自己或第三人不法之所有，以詐術使人將本人或第三人之
物交付者，處 5 年以下有期徒刑、拘役或科或併科 1 千元以下
罰金。
